【裁判字號】    99,易,422
【裁判日期】    990413
【裁判案由】    竊盜
【裁判全文】
臺灣高雄地方法院刑事判決               99年度易字第422號
公  訴  人  臺灣高雄地方法院檢察署檢察官
被      告  甲○○
上列被告因竊盜案件，經檢察官提起公訴（99年度偵字第268 、
1018號），被告就被訴事實為有罪之陳述，經本院合議庭裁定改
依簡式審判程序，並由受命法官獨任進行審判程序，判決如下︰
    主  文
甲○○犯竊盜罪，累犯，處有期徒刑參月，如易科罰金，以新臺
幣壹仟元折算壹日；又犯竊盜罪，累犯，處有期徒刑肆月，如易
科罰金，以新臺幣壹仟元折算壹日。應執行有期徒刑伍月，如易
科罰金，以新臺幣壹仟元折算壹日。
    事  實
一、甲○○前於民國97年間因犯竊盜罪案件，經本院分別以97年
    度審簡字第167 號、97年度易字第433 號判決處以有期徒刑
    5 月、8 月確定，並經本院97年度審聲字第939 號裁定上開
    2 罪應執行有期徒刑1 年確定，入監服刑後，於98年2 月12
    日縮刑期滿執行完畢。其猶不知悛悔，（一）竟意圖為自己
    不法之所有，基於竊盜犯意，於98年10月8 日10時至12時間
    某時許，在高雄市○鎮區○○路上崗山仔公園內，以徒手將
    腳踏車抬運至上開公園公廁旁藏匿，置於渠實力支配下之方
    式，接續竊取丁○○、乙○○及另2 名姓名年籍不詳之被害
    人所有之腳踏車共4 輛至上揭公園旁，當場為黃子彰發現報
    警處理，經警循線查獲。（二）又其另意圖為自己不法之所
    有，基於竊盜之犯意，於98年12月25日8 時許，在高雄縣鳳
    山市○○街肉豆公菜市場內某早餐店前，徒手竊取丙○○所
    有腳踏車1 輛得手後，供己代步之用，嗣為丙○○發現腳踏
    車失竊報警處理，為警循線查獲，始悉上情。
二、案經高雄市政府警察局前鎮分局報請臺灣高雄地方法院檢察
    署檢察官偵查起訴。
    理  由
一、本件被告甲○○所犯均係死刑、無期徒刑、最輕本刑為3 年
    以上有期徒刑以外之罪，其於準備程序中就被訴事實為有罪
    之陳述，經本院告知簡式審判程序之旨，並聽取公訴人及被
    告之意見後，經本院依刑事訴訟法第273 條之1 第1 項之規
    定，裁定由受命法官獨任進行簡式審判程序。又本件卷內之
    物證、書證等證據，依同法第273 條之2 規定，不受第159
    條第1 項關於傳聞法則規定之限制，依法均有證據能力，合
    先敘明。
二、上揭事實，業經被告於本院審理時坦承不諱，核與證人即被
    害人丁○○、乙○○及丙○○與證人黃子彰於警詢之證詞相
    合（見臺灣高雄地方法院檢察署98年度他字第7159號卷〈下
    稱他卷〉第7 頁至第9 頁；臺灣高雄地方法院檢察署99年度
    偵字第1018號卷〈下稱偵卷〉第6 頁、第7 頁），並有贓物
    認領保管單3 張及蒐證照片12張附卷可稽（見他卷第23頁、
    第24頁、第27頁至第31頁；偵卷第25頁、第26頁）。是被告
    上開自白均與事實相符，堪為認定事實之依據；則本件事證
    明確，本件被告普通竊盜犯行，均洵堪認定。又本件竊盜案
    件前未經法院判決等情，業經本院調閱臺灣高等法院被告前
    案紀錄表及相關判決、起訴書、聲請簡易判決處刑書各1 份
    在卷明確（見本院卷第39頁至第52頁），是被告辯稱：本件
    案件似已業經法院判決云云，顯係誤會，並不足採。
三、是核被告所為，均係犯刑法第320 條第1 項之竊盜罪。又按
    刑法上之連續犯，係指有數個獨立之犯罪行為，基於一個概
    括的犯意，反覆為之，而犯同一之罪名者而言；倘該項犯罪
    ，係由行為人以單一行為接續進行，縱令在犯罪完畢以前，
    其各個舉動已與該罪之構成要件相符，但在行為人主觀上，
    各個舉動不過為其犯罪行為之一部分，在刑法評價上，亦以
    視為數個舉動之接續施行，合為包括之一行為予以評價，較
    為合理，則屬接續犯，為包括的一罪，為最高法院90年度臺
    上字第6470號所揭示。是就事實欄一（一）所示部分，被告
    於密接之時間內在同一地點，對4 輛腳踏車行竊，其侵害方
    式相同，所侵害者為同種之財產法益，在刑法評價上以視為
    數個舉動之接續施行，合為包括之一行為予以評價，較為合
    理，應屬竊盜之接續犯；又被告以該一接續行為，竊取4 輛
    腳踏車，為想像競合犯，應依刑法第55條之規定，從一重論
    之竊盜罪處斷。上揭2 次竊盜犯行，犯意各別，行為互殊，
    罪名互異，應予分論併罰。又被告前有如事實欄所載前科紀
    錄，而於98年2 月12日縮刑期滿執行完畢等情，有臺灣高等
    法院被告前案紀錄表1 份在卷可參，其受有期徒刑執行完畢
    ，5 年以內故意再犯本件有期徒刑以上之2 罪，均為累犯，
    各應依刑法第47條第1 項規定加重其刑。爰審酌被告不思以
    己力獲取所需，而有多次竊盜前科，此有前揭被告前案紀錄
    表可資佐證，足見被告對於他人之權益甚不尊重，造成他人
    財物上之損害，影響社會治安，實屬可議，素行非佳，惟慮
    及被告犯後尚能坦承犯行，復以其本件竊得之物價值非鉅，
    且大部分均已發還被害人，造成被害人之損害有限，暨其犯
    罪之動機、目的、手段、對社會所生危害等一切情狀，各量
    處如主文所示之刑，並考量被告之學歷、職業（見本院卷第
    37頁），諭知易科罰金之折算標準，並定其應執行刑，復諭
    知上揭易科罰金之折算標準。
據上論斷，應依刑事訴訟法第273 條之1 第1 項、第284 條之1
、第299 條第1 項前段，刑法第320 條第1 項、第55條前段、第
41條第1 項前段、第47條第1 項、第51條第5 款，刑法施行法第
1 條之1 ，判決如主文。
本案經檢察官王兆琳到庭執行職務。
中    華    民    國    99    年    4     月    13    日
                  刑事第十三庭  法  官  王參和
以上正本證明與原本無異。
如不服本判決應於收受送達後10日內向本院提出上訴書狀，並應
敘述具體理由；如未敘述上訴理由者，應於上訴期間屆滿後20日
內向本院補提理由書（均須按他造當事人之人數附繕本）「切勿
逕送上級法院」。
中    華    民    國    99    年    4     月    13    日
                                書記官  葉祝君
附錄本判決論罪之法條：
刑法第320條第1項
意圖為自己或第三人不法之所有，而竊取他人之動產者，為竊盜
罪，處5  年以下有期徒刑、拘役或 5 百元以下罰金。

司法院資訊處製作；財團法人民間司法改革基金會備份。
